【裁判字號】    95,台聲,751
【裁判日期】    951116
【裁判案由】    損害賠償
【裁判全文】
最高法院民事裁定              九十五年度台聲字第七五一號
聲  請  人  甲○○
訴訟代理人  林達傑律師
上列聲請人因與相對人陽明海運股份有限公司間請求損害賠償事
件，對於中華民國九十五年七月二十日本院裁定（九十五年度台
上字第一五六一號），聲請再審，本院裁定如下：
    主  文
聲請駁回。
聲請訴訟費用由聲請人負擔。
    理  由
本件聲請人以本院九十五年度台上字第一五六一號裁定關於相對
人陽明海運股份有限公司部分（下稱原確定裁定）有民事訴訟法
第四百九十六條第一項第一款規定之情形，對之聲請再審，無非
以：聲請人在前訴訟程序對第二審判決提起上訴，係同時以同法
第四百六十八條及第四百六十九條規定之事由提起上訴，原確定
裁定未予區別，並詳予審酌上訴理由，一律以聲請人「未表明該
判決所違背之法令及其具體內容，暨依訴訟資料合於該違背法令
之具體事實，並具體敘述為從事法之續造、確保裁判之一致性或
其他所涉及之法律見解具有原則上重要性之理由」為由，遽以裁
定駁回上訴，已有不合。又聲請人於民國九十五年六月十二日該
第三審上訴理由二狀第二項(一)(二)(三)點，確已表明同法第四百六十
九條第六款判決不備理由或理由矛盾之具體內容，對該第二審法
院之取捨證據、認定事實暨解釋契約並未有何指摘，所指摘者為
其未載明判決理由事項，以及該第二審一方面認證人陳中信九十
一年九月十七日發出之電子郵件僅足以「劃分雙方之權責」，另
方面卻謂陳中信業將誤用櫃業務交接清楚，原確定裁定未予糾正
，逕認聲請人之上訴不合法予以駁回，其適用同法第四百六十九
條第六款、第四百七十條規定顯有錯誤等詞為其論據。
按民事訴訟法第四百九十六條第一項第一款所謂適用法規顯有錯
誤，係指確定裁判違背法規或現存判例、解釋或消極不適用法規
顯然影響裁判者而言。查前訴訟程序第二審本於取捨證據、認定
事實及解釋契約之職權行使而論斷：聲請人主張其無相對人憑以
懲處之事由，相對人於九十二年九月二十二日修訂之「岸勤從業
人員獎懲要點」不得對其懲處，該懲處亦屬過當、濫用等情，既
不足採，而相對人辯以其按確實之事由，並依工作規則之規定懲
處聲請人云云，又屬可信。則上訴人據以請求相對人給付慰撫金
本息、撤銷記過處分及回復名譽等，均非正當，因而維持第一審
所為聲請人敗訴之判決，駁回其上訴。嗣原確定裁定以聲請人對
第二審判決提起上訴，雖以該判決違背法令為由，惟其上訴理由
狀所載內容，係就原審取捨證據、認定事實及解釋契約之職權行
使，指摘其為不當，並就原審所為論斷，泛言未論斷或論斷矛盾
，而未表明該判決所違背之法令及其具體內容，暨依訴訟資料合
於該違背法令之具體事實，並具體敘述為從事法之續造、確保裁
判之一致性或其他所涉及之法律見解具有原則上重要性之理由，
難認其已合法表明上訴理由，遂認聲請人之上訴為不合法，予以
駁回。經核原確定裁定並無適用法規顯有錯誤之情形。聲請人上
開所指各節，仍與適用法規顯有錯誤無涉，其據以聲請再審，求
予廢棄原確定裁定，不能認為有理由。
據上論結，本件聲請為無理由。依民事訴訟法第九十五條、第七
十八條，裁定如主文。
中    華    民    國  九十五  年    十一  月   十六   日
                      最高法院民事第八庭
                          審判長法官  朱  建  男
                                法官  顏  南  全
                                法官  許  澍  林
                                法官  鄭  傑  夫
                                法官  蘇  清  恭
      本件正本證明與原本無異
                                      書  記  官
中    華    民    國  九十五  年   十一   月  二十九  日
                                                   m


司法院資訊處製作；財團法人民間司法改革基金會備份。
